【裁判字號】    98,上易,1660
【裁判日期】    981027
【裁判案由】    竊盜
【裁判全文】
臺灣高等法院臺中分院刑事判決        98年度上易字第1660號
上  訴  人
即  被  告  乙○○
上列上訴人因竊盜案件，不服臺灣臺中地方法院98年度易字第26
77號中華民國98年9月10日第一審判決（起訴案號：臺灣臺中地
方法院檢察署98年度偵字第2814、3321號），提起上訴，本院判
決如下：
    主  文
上訴駁回。
    理  由
一、按不服地方法院之第一審判決而上訴者，須提出上訴書狀；
    上訴書狀並應敘述具體理由，此為法定必備之程式。上訴書
    狀未敘述上訴理由者，應於上訴期間屆滿後20日內補提理由
    書於第一審法院，逾期未補提者，第一審法院應定期間先命
    補正。倘上訴書狀已敘述理由，但所敘述者非屬具體理由，
    則屬不符上訴之法定程式，由第二審法院以其上訴不合法律
    上程式，判決駁回，不生定期命補正之問題，此觀刑事訴訟
    法第350條第 1項、第361條、第362條及第367條之規定自明
    。所謂具體理由，必係依據卷內既有訴訟資料或提出新事證
    ，指摘或表明第一審判決有何採證認事、用法或量刑等足以
    影響判決本旨之不當或違法，而構成應予撤銷之具體事由，
    始克當之（例如：依憑證據法則具體指出所採證據何以不具
    證據能力，或依憑卷證資料，明確指出所為證據證明力之判
    斷如何違背經驗、論理法則）。若僅泛言原判決認定事實錯
    誤、違背法令、量刑失之過重或輕縱，而未依上開意旨指出
    具體事由；或形式上雖已指出具體事由，然該事由縱使屬實
    ，亦不足以認為原判決有何不當或違法者（例如：對不具有
    調查必要性之證據，法院未依聲請調查亦未說明理由，或援
    用證據不當，但除去該證據仍應為同一事實之認定），皆難
    謂係具體理由，俾與第二審上訴制度旨在請求第二審法院撤
    銷、變更第一審不當或違法之判決，以實現個案救濟之立法
    目的相契合，並節制濫行上訴（最高法院97年度台上字第39
    67、3894、3889號判決意旨參照）。
二、經查：本件上訴人即被告乙○○於民國98年9月16日收受原
    審判決，並同年9月22日具狀向原審法院提出上訴並敘明理
    由，惟經核其所提出之上訴理由，僅陳述略稱：上訴人因竊
    盜案件，經原審定應執行刑有期徒刑1年6月，惟案發後被告
    對於失竊者為表達補償及悔過意，已如力與之達成解，且於
    原審判決前已與本案7名被害人中之4人達成和解並予以賠償
    ，其餘3 人則因工作繁忙或放棄求償而未達成和解，但依已
    和解之內容，可知被告已有悔意，且被告經營機車修理業，
    因景氣不佳，收入不好，且家有幼子，配偶目前亦無工作，
    全家經濟仰賴被告一人，如入監服刑將使家庭陷入破亡之虞
    ，如易科罰金則需54萬元亦無被告所能承擔，爰請求酌減輕
    原審量處之刑度，給被告自新改過之機會等語。
三、本院查：
(一)上訴人即被告因不服地方法院之第一審判決而於98年9月22
    日向原審法院具狀提出刑事上訴狀聲明上訴，則依刑事訴訟
    法第361條第2項條文、立法修正理由及上開最高法院判決意
    旨，被告倘已提出上訴理由，但所提非屬具體理由者，則由
    第二審法院以上訴不合法律上之程式，以判決駁回之。至於
    上訴理由是否具體，係屬第二審法院審查範圍，則不在命補
    正之列（參見法院辦理刑事訴訟案件應行注意事項第162點
    ），合先敘明。
(二)按刑之量定，係實體法上賦予法院得為自由裁量之事項，倘
    其未有逾越法律所規定之範圍，或濫用其權限，即不得任意
    指摘為違法（最高法院75年度台上字第7033號判例意旨參考
    ）。且在同一犯罪事實與情節，如別無其他加重或減輕之原
    因，下級審量定之刑，亦無過重或失輕之不當情形，則上級
    審法院對下級審法院之職權行使，原則上應予尊重（最高法
    院85年度台上字第2446號判決意旨參考）。原判決已認定：
    「審酌被告正值盛年，不思正途營生，竟因一己私慾而竊取
    他人財物，對社會治安影響甚鉅，並衡其犯罪之動機、目的
    、所竊財物之價值不低，及犯罪後坦承犯行，態度尚佳，已
    與部分被害人丁○○、丙○○、甲○○達成和解，賠償損失
    等一切情狀，量處如主文所示之刑，及諭知易科罰金之折算
    標準，暨定其應執行之刑，並依司法院釋字第366號、662號
    解釋意旨，就應執行之刑諭知易科罰金之折算標準。」等語
    ，本院認原審已就包括上訴人即被告已與部分被害人達成和
    解在內等刑法第57條所規定之各種量刑條件妥為斟酌，客觀
    上難謂有何違法或失當之處，至其家中經濟狀況如何，乃被
    告個人問題，非可以之指摘或表明第一審判決有何採證認事
    、用法或量刑等足以影響判決本旨之不當或違法，而構成應
    予撤銷之具體事由。本件上訴人即被告既未依據卷內訴訟資
    料或提出新事實新證據，具體指摘原判決認事用法有何違法
    或不當，或有何違背論理法則或經驗法則之處，顯屬上訴未
    敘述具體理由之情形。核之上揭說明，應認上訴人即被告之
    上訴，違背法律上之程式，應予以駁回，並不經言詞辯論為
    之。
據上論斷，應依刑事訴訟法第367條前段、第372條，判決如主文
。
中    華    民    國    98    年    10    月    27   日
            刑事第六庭  審判長法  官  李  文  雄
                              法  官  邱  顯  祥
                              法  官  林  靜  芬
以上正本證明與原本無異。
不得上訴。
                              書記官  高  勳  楠
中    華    民    國    98    年    10    月    27   日


司法院資訊處製作；財團法人民間司法改革基金會備份。
